# 请问：陈大师关于固定资产进行税在现金流量表中列示

提问人：q0409 时间：2012-10-11 19:53:17
如题，支付的固定资产的进项税，在现金流量表中应该在那个项目反映，经营活动还是投资活动？

回答人：chenyiwei
并入“购建固定资产、无形资产和其他长期资产支付的现金”中。

提问人：飘雪～ 时间：2012-10-12 11:24:12
回复 chenyiwei 的帖子
陈版，请教一个问题，A公司报告期为 6 月 30 日，截至报告日账面有两笔定期存款，其中：
（ 1 ）第一笔为人民币 800 万整，到期日为 8 月 28 日，且存在质押，质押期限为 8 月 28 日； （ 2 ）第二笔为人民币 500 万整，到期日为12 月 30 日，且存在质押，质押期限为 12 月 30 日，但是公司在贷款时已跟贷款银行口头约定将在 9 月底前将该笔 500 万元贷款的贷款条件由质押贷款变更为信用贷款，并且发行人已出具书面文件到时将 500 万元定期存款转为通知存款； 对于上述两种情况，在 6 月 30 日现金流量表中全部视为现金及等价物。
我认为上述两种处理不适当，对于已经质押的定期存款，由于所有权有限，不应该再考虑是否在 3 个月内是否到期，在现金流量表中应该剔除。 请陈老师指教。

回答人：chenyiwei
基本赞同你的意见。对于截至资产负债表日仍处于质押状态、不能随时用于支付用途的货币资金，不属于现金及现金等价物。

提问人：飘雪～ 时间：2012-10-12 14:37:04
回复 hcl1986 的帖子
我的理解在处置“处置固定资产、无形资产和其他长期资产所收回的现金净额”里列示。
=营业外收入+固定资产净值+销项税额

回答人：chenyiwei
基本赞同此观点。